最  高  行  政  法  院  裁  定
                                     100年度裁字第2012號
上  訴  人  陳智億
被 上訴 人  財政部臺灣省南區國稅局
代  表  人  許春安
上列當事人間贈與稅事件，上訴人對於中華民國99年9月28日高
雄高等行政法院98年度訴字第276號判決，提起上訴，本院裁定
如下：
    主  文
上訴駁回。
上訴審訴訟費用由上訴人負擔。
    理  由
一、按對於高等行政法院判決之上訴，非以其違背法令為理由，
    不得為之，行政訴訟法第242條定有明文。依同法第243條第
    1項規定，判決不適用法規或適用不當者，為違背法令；而
    判決有同條第2項所列各款情形之一者，為當然違背法令。
    是當事人對於高等行政法院判決上訴，如依行政訴訟法第24
    3條第1項規定，以高等行政法院判決有不適用法規或適用不
    當為理由時，其上訴狀或理由書應有具體之指摘，並揭示該
    法規之條項或其內容；若係成文法以外之法則，應揭示該法
    則之旨趣；倘為司法院解釋或本院之判例，則應揭示該判解
    之字號或其內容。如以行政訴訟法第243條第2項所列各款情
    形為理由時，其上訴狀或理由書，應揭示合於該條項各款之
    事實。上訴狀或理由書如未依此項方法表明，或其所表明者
    與上開法條規定不合時，即難認為已對高等行政法院判決之
    違背法令有具體之指摘，其上訴自難認為合法。
二、本件上訴人民國93年間自其所有臺南市第六信用合作社西門
    分社活期存款帳戶提領現金，分別存入訴外人陳智清（上訴
    人之弟）、尤陳美紅（上訴人之妹）、葉澄貞（上訴人之弟
    媳）等3人帳戶共新臺幣（下同）3,379,786元。另上訴人將
    其於93年間出售與其叔父陳東河、陳東北共有之坐落臺○市
    ○區○○段226地號土地（下稱系爭土地）屬其所有之應收
    款21,190,275元，存入上訴人之叔父陳東河及陳東河之配偶
    陳林素嬅暨子女陳智文、陳淑英、陳智裕、陳月珍、陳昭蓉
    等7人帳戶。嗣經被上訴人查獲，認上訴人涉有遺產及贈與
    稅法第4條第2項規定之贈與，乃核定上訴人93年度贈與總額
    為24,570,061元、贈與淨額為23,570,061元，補徵稅額6,04
    8,820元，並按所漏稅額處1倍罰鍰計6,048,800元（計至百
    元止）。上訴人不服，申請復查，獲追減贈與總額3,379,78
    6元及變更罰鍰為4,899,693元，上訴人仍不服，循序提起行
    政訴訟，經原審判決訴願決定及原處分（即復查決定）關於
    罰鍰部分均撤銷，並駁回上訴人其餘之訴。上訴人就遭駁回
    部分提起上訴（關於罰鍰部分，因被上訴人未上訴，業已確
    定）主張：原判決對上訴人所為本件係屬共有土地持分交換
    出售之買賣價金分配，非屬贈與之主張，未予審酌。另上訴
    人所提於84年間訂立經認證之協議書與48年覺書約定之分配
    比例相同，堪認真正，則登記名義人及非登記名義人間存在
    信託關係，自屬有效，原判決亦未予審酌。又系爭土地買受
    人胡淑惠係依陳東河指示，簽發支票指名予陳東河之妻及子
    女等7人，上訴人並未經手支票，依經驗法則，足認90年承
    諾書確屬真正，原審卻未依職權調查證人胡淑惠。再上訴人
    業於原審審理中提出與本件有關之其他9件土地出售價金之
    流向，足以說明係土地價金之分配，原判決未予全盤審酌，
    亦未敘明不採之理由。故原判決有理由不備之違法云云。
三、經查：本件原判決已就系爭土地係源自上訴人與其叔父陳東
    河、陳東北因繼承或買賣所共有土地重劃而來，及上訴人取
    得之出售土地價金與上訴人所提於84年間訂立且經認證之協
    議書記載不符，而上訴人嗣另提出之2份承諾書、90年協議
    書與資金流向說明何以不足採認，並上訴人所為有信託關係
    存在之主張何以不足採取暨何以難認系爭存入陳東河等人款
    項與遺產之調整有關等節，分別予以論駁在案。上訴意旨雖
    以原判決違背法令為由，惟核其上訴理由，係就原審取捨證
    據、認定事實之職權行使，指摘其為不當，並就原審已論斷
    者，泛言未論斷，或執已經原判決說明與結論無影響而不逐
    一論斷之另紙資金流向說明，指摘原判決理由不備，暨就原
    判決已論斷不足採認之承諾書，執與之無涉之系爭土地買受
    人胡淑惠，指摘原審未依職權傳訊，而非具體說明其有何不
    適用法規或適用法規不當之情形，並揭示該法規之條項或其
    內容，及合於行政訴訟法第243條第2項所列各款之事實，難
    認對原判決之如何違背法令已有具體之指摘。依首開規定及
    說明，應認其上訴為不合法。
四、據上論結，本件上訴為不合法。依行政訴訟法第249條第1項
    前段、第104條、民事訴訟法第95條、第78條，裁定如主文
    。
中    華    民    國    100   年    8     月    18    日
                    最高行政法院第三庭
                        審判長法官  黃  璽  君
                              法官  楊  惠  欽
                              法官  吳  東  都
                              法官  陳  金  圍
                              法官  蕭  惠  芳

以  上  正  本  證  明  與  原  本  無  異
中    華    民    國    100   年    8     月    18    日
                              書記官  張  雅  琴